【裁判字號】    92,易,54
【裁判日期】    920731
【裁判案由】    違反電子遊戲場業管理條例等
【裁判全文】
台灣士林地方法院刑事判決                            九十二年度易字第五四號
    公  訴  人  台灣士林地方法院檢察署檢察官
    被      告  甲○○
                丁○○
                丙○○
                乙○○
                戊○○
右列被告因違反電子遊戲業管理條例等案件，經檢察官聲請以簡易判決處刑（九十一
年度偵字第七五一九號、第九○九五號），本院認不得以簡易判決處刑（九十一年度
士簡字第七○九號），改依通常程序判決如左：
    主  文
甲○○共同違反未依電子遊戲場業管理條例規定辦理營利事業登記者，不得經營電子
遊戲場業之規定，處有期徒刑參月，如易科罰金，以參佰元折算壹日。扣案如附表一
、二所示之物均沒收。
丁○○共同違反未依電子遊戲場業管理條例規定辦理營利事業登記者，不得經營電子
遊戲場業之規定，處拘役肆拾日，如易科罰金，以參佰元折算壹日。扣案如附表二所
示之物均沒收。
丙○○、乙○○在公眾得出入之場所賭博財物，處罰金陸佰元，如易服勞役，均以參
佰元折算壹日。扣案如附表一所示之物均沒收。
戊○○在公眾得出入之場所賭博財物，處罰金壹仟捌佰元，如易服勞役，以參佰元折
算壹日。扣案如附表二所示之物均沒收。
    事  實
一、甲○○係設於台北縣汐止市○○街七○六號北海釣蝦場之負責人，其明知未依電
    子遊戲場管理條例規定辦理營利事業登記，不得經營電子遊戲場業，竟基於經營
    電子遊戲場業務及賭博之概括犯意：
（一）於民國九十一年七月十日，在上址之公眾得出入之場所內擺設電動賭博機具「
      金美滿彈珠台」三台，經營電子遊戲場業務，與不特定人賭博財物。其方法為
      賭客先以新台幣（下同）十元向其兌換代幣一枚，再將代幣投入機具內，讓其
      運作，機台內會出現十六顆彈珠，將彈珠彈入機台內指定之號碼成三連線即中
      獎得分，連線越多，中獎倍數越高，賭客所贏得積分可以相同比例向其兌換現
      金。迄於同月十三日凌晨二時許，適丙○○、乙○○在上址把玩，為警當場查
      獲，並扣得如附表一所示電動賭博機具三台及代幣二百五十二枚。
（二）嗣於同年八月六日，甲○○復承接同上經營電子遊戲場業務之犯意，在上址擺
      設如附表二所示「超八」、彈珠台、小瑪琍、麻將台、七ＰＫ等賭博性電動機
      具，共計二十七台，經營電子遊戲場業務，並以月薪二萬五千元之代價僱用具
      有犯意聯絡之丁○○從事開分、洗分及兌現現金，而與不特定之賭客賭博財物
      。其方法為各按機具種類賭客分別以一比十（一元開十分）、十比一（每十元
      開一分）、一比一或一比五之比例開分，再依其喜好押分，如中獎則依所押分
      數得分，否則所押分數則被機台沒收，賭客所贏得積分可兌換現金或店內等值
      物品。迄於同月二十六日下午九時許，戊○○在上址把玩麻將台時，為警當場
      查獲，並扣得如附表二所示電動賭博機具二十七台、賭資八千五百元。
二、案經台北縣政府警察局汐止分局報請台灣士林地方法院檢察署檢察官偵查聲請簡
    易判決處刑，本院改依通常程序審理。
    理  由
一、右揭犯罪事實，分據被告甲○○、丙○○、乙○○、丁○○、戊○○五人供承不
    諱（詳見本院九十二年六月二十四日審判筆錄第四頁、九十一年度偵字第九○九
    五號第十一頁反面、第十九頁、第四十六頁），並有如附表一、二所示電動賭博
    機具、代幣二百五十二枚及賭資八千五百元扣案可資佐證，復有現場相片二張附
    卷可稽。故本案事證明確，被告五人犯行堪予認定，應分別依法論科。
二、核被告甲○○、丁○○二人所為，均係犯刑法第二百六十六條第一項前段之普通
    賭博罪及違反電子遊戲場業管理條例第二十二條規定之罪。被告丙○○、乙○○
    、戊○○等三人所為，均係犯刑法第二百六十六條第一項前段之普通賭博罪。被
    告甲○○、丁○○二人間，有犯意聯絡及行為分擔，均屬共同正犯。渠二人先後
    多次賭博犯行，時間緊接，所犯構成要件相同，顯係出於概括犯意反覆為之，為
    連續犯，均應依刑法第五十六條之規定以一罪論，並加重其刑。又渠等以一行為
    同時觸犯前述二罪名，為想像競合犯，應依刑法第五十五條之規定，從一重之違
    反電子遊戲場業管理條例第二十二條規定處斷。爰審酌被告五人為僥倖得財而賭
    博財物，助長社會不良風氣，惟於犯罪後均坦承犯行，態度良好，並參酌渠等之
    犯罪次數、所得利益等一切情狀，分別量處如主文所示之刑，並分別諭知易科罰
    金及易服勞役之折算標準。
三、扣案如附表一、二所示電動賭博機具、代幣二百五十二枚及賭資八千五百元，分
    屬當場賭博之器具及賭檯之財物，爰均依刑法第二百六十六條第二項之規定宣告
    沒收。
四、按法院認為應科拘役、罰金或應諭知免刑或無罪之案件，被告經合法傳喚無正當
    理由不到庭者，得不待其陳述逕行判決，刑事訴訟法第三百零六條定有明文。本
    案被告丁○○、戊○○經合法傳喚，無正當理由未於審判期日到庭，就該二人部
    分本院認應分處拘役四十日及罰金一千八百元，自得不待渠二人陳述逕行判決，
    附此敘明。
據上論斷，應依刑事訴訟法第四百五十二條、第三百零六條、第二百九十九條第一項
前段，電子遊戲場管理條例第二十二條，刑法第十一條前段、第二十八條、第二百六
十六條第一項前段、第二項、第五十五條、第四十一條第一項、第四十二條第二項，
罰金罰鍰提高標準條例第一條前段、第二條，判決如主文。
本案經檢察官江林達到庭執行職務。
中      華      民      國      九十二      年    七    月    三十一    日
                                      台灣士林地方法院刑事第三庭
                                          法  官  姜  麗  香
右正本證明與原本無異。
如不服本判決，應於判決送達後十日內，向本院提出上訴狀。
                                          書記官  陳  玉  珍
中      華      民      國      九十二      年    八  月        四      日
附錄本案論罪科刑法條全文：
電子遊戲場管理條例第二十二條：
  違反第十五條規定者，處行為人一年以下有期徒刑、拘役或科或併科新台幣五十萬
  元以上二百五十萬元以下罰金。
刑法第二百六十六條：
  在公共場所或公眾得出入之場所賭博財物者，處一千元以下罰金。但以供人暫時娛樂
  之物為賭者，不在此限。
  當場賭博之器具與在賭檯或兌換籌碼處之財物，不問屬於犯人與否，沒收之。
附表一：
┌───┬────────────┬──┬────────┐
│ 編號 │扣案物名稱              │數量│備註            │
├───┼────────────┼──┼────────┤
│  一  │電動賭博機具金美滿彈珠台│參台│含ＩＣ板參塊    │
├───┼────────────┼──┼────────┤
│  二  │代幣貳佰伍拾貳枚        │    │                │
└───┴────────────┴──┴────────┘
附表二：
┌───┬────────────┬──┬────────┐
│ 編號 │扣案物名稱              │數量│備註            │
├───┼────────────┼──┼────────┤
│  一  │電動賭博機具超八        │拾台│均含ＩＣ板，共計│
├───┼────────────┼──┤貳拾柒台，ＩＣ板│
│  二  │電動賭博機具彈珠台      │參台│貳拾柒塊。      │
├───┼────────────┼──┤                │
│  三  │電動賭博機具小瑪琍      │壹台│          │
├───┼────────────┼──┤                │
│  四  │電動賭博機具麻將        │捌台│                │
├───┼────────────┼──┤                │
│  五  │電動賭博機具七ＰＫ      │伍台│                │
├───┼────────────┼──┼────────┤
│  六  │現金新台幣捌仟伍佰元    │    │                │
└───┴────────────┴──┴────────┘


司法院資訊處製作；財團法人民間司法改革基金會備份。
